【裁判字號】    95,訴,2380
【裁判日期】    950913
【裁判案由】    毒品危害防制條例
【裁判全文】
臺灣臺中地方法院刑事判決              95年度訴字第2380號
公  訴  人  臺灣臺中地方法院檢察署檢察官
被      告  甲○○
                    （另案於臺灣臺中監獄臺中分監執行中）
上列被告因毒品危害防制條例案件，經檢察官提起公訴（九十五
年度毒偵字第二九八三號），本院合議庭裁定進行簡式審判程序
，判決如下：
    主    文
甲○○施用第一級毒品，累犯，處有期徒刑柒月。
    犯罪事實
一、甲○○前因搶奪案件，經本院以八十六年度訴字第一八七九
    號判決判處有期徒刑四年二月確定；又因違反麻醉藥品管理
    條例案件，經本院以八十六年度易字第六０五一號判決判處
    有期徒刑六月，如易科罰金以銀元三百元折算一日確定，上
    開二罪嗣經法院裁定應執行有期徒刑四年六月確定，於民國
    八十八年九月七日假釋出監，至九十年十二月八日假釋期滿
    未經撤銷，以已執行完畢論。甲○○又因施用毒品案件，經
    本院裁定施予強制戒治，於九十三年十二月二十七日戒治執
    行完畢釋放出所。詎仍不知悔改，於上開強制戒治執行完畢
    釋放後五年內，復基於施用第一級毒品之犯意，在九十五年
    五月二十三日下午七時許，以將海洛因置於針筒內注射之方
    式，在臺中縣清水鎮○○里○○路九十九巷三之一號住處內
    ，施用第一級毒品海洛因一次。嗣於九十五年五月二十五日
    上午九時許，在臺中縣沙鹿鎮○○里○○路與新興街交岔路
    口為警查獲，經徵得甲○○同意後採其尿液送驗，結果呈嗎
    啡陽性反應，始悉上情。
二、案經臺中縣警察局清水分局報請臺灣臺中地方法院檢察署檢
    察官偵查起訴。
    理    由
一、被告甲○○於準備程序中，先就上開犯罪事實為有罪之陳述
    ，且所犯係死刑、無期徒刑、最輕本刑為三年以上有期徒刑
    以外之罪，經本院合議庭依刑事訴訟法第二百七十三條之一
    第一項之規定，裁定由法官一人獨任進行簡式審判程序，合
    先敘明。
二、上開犯罪事實，業據被告甲○○於警詢及偵審中坦承不諱，
    且被告於前揭時、地為警查獲後，經警採其尿液送驗結果，
    確呈嗎啡陽性反應（施用海洛因者會在其體內代謝為嗎啡成
    分殘留，並經由尿液排出），有中山醫學大學附設醫院檢驗
    科藥物檢測中心檢驗報告、尿液代號與真實姓名對照表各一
    份在卷可參，足徵被告前揭自白應屬實情。而被告前因施用
    毒品案件，經本院裁定施予強制戒治，於九十三年十二月二
    十七日戒治執行完畢釋放出所等情，有臺灣高等法院被告前
    案紀錄表、刑案資料查註紀錄表、不起訴處分書各一份附卷
    可按。本案事證已臻明確，被告犯行洵堪認定。
三、查被告行為後，刑法已於九十四年二月二日修正公布，並自
    九十五年七月一日起施行，依刑法第二條第一項之規定：「
    行為後法律有變更者，適用行為時之法律。但行為後之法律
    有利於行為人者，適用最有利於行為人之法律。」而修正後
    刑法第四十七條第一項係規定：「受徒刑之執行完畢，或一
    部之執行而赦免後，五年以內故意再犯有期徒刑以上之罪者
    ，為累犯，加重本刑至二分之一。」，修正前刑法第四十七
    條則規定：「受有期徒刑之執行完畢，或受無期徒刑或有期
    徒刑一部之執行而赦免後，五年以內再犯有期徒刑以上之罪
    者，為累犯，加重本刑至二分之一。」本件被告於上開搶奪
    及違反麻醉藥品管理條例等案件所處徒刑執行完畢後，五年
    以內故意再犯本件有期徒刑以上之罪，不論依修正前之刑法
    第四十七條，或修正後之刑法第四十七條第一項之規定，均
    構成累犯，新法既非較有利於被告，仍應依刑法第二條第一
    項前段之規定，適用行為時即修正前刑法第四十七條之規定
    論以累犯。
四、查被告甲○○前因施用毒品案件，經強制戒治執行完畢並釋
    放後，復於五年內再度施用第一級毒品海洛因，核其所為，
    係犯毒品危害防制條例第十條第一項之施用第一級毒品罪。
    被告為供自己施用之目的而持有上開毒品，其於施用前後持
    有海洛因之低度行為，應為施用之高度行為所吸收，不另論
    罪。查被告前因搶奪案件，經本院以八十六年度訴字第一八
    七九號判決判處有期徒刑四年二月確定；又因違反麻醉藥品
    管理條例案件，經本院以八十六年度易字第六０五一號判決
    判處有期徒刑六月，如易科罰金以銀元三百元折算一日確定
    ，上開二罪嗣經法院裁定應執行有期徒刑四年六月確定，於
    八十八年九月七日假釋出監，至九十年十二月八日假釋期滿
    未經撤銷，以已執行完畢論，有臺灣高等法院被告前案紀錄
    表及刑案資料查註紀錄表在卷可按，其受有期徒刑之執行完
    畢，五年內故意再犯本件法定本刑有期徒刑以上之罪，為累
    犯，應依修正前刑法第四十七條之規定加重其刑。爰審酌被
    告曾接受強制戒治，竟未能從中記取教訓，深切體認毒品危
    害己身健康之鉅，反而再次趁隙施用海洛因，足見被告自制
    能力尚有未足，而有接受相當期間監禁教化之必要，以促其
    及早矯正吸毒惡習；惟念及施用毒品固戕害個人健康至鉅，
    然就他人權益之侵害仍屬有限，及其犯罪目的、手段、犯罪
    後坦承犯行之態度、具有國中畢業學歷之智識程度等一切情
    狀，量處如主文所示之刑，以示懲儆。
據上論斷，應依刑事訴訟法第二百七十三條之一第一項、第二百
九十九條第一項前段，毒品危害防制條例第十條第一項，刑法第
十一條前段、第二條第一項前段、修正前刑法第四十七條，判決
如主文。
本案經檢察官郭明嵐到庭執行職務。
中    華    民    國    95    年    9     月    13    日
                  刑事第七庭  法  官  高文崇
上正本證明與原本無異。
如不服本判決，應於送達後十日內向本院提出上訴狀（須附繕
本），上訴於台灣高等法院台中分院。
                              書記官  林淑慧
中    華    民    國    95    年    9    月    14    日
附錄本案論罪科刑法條：
毒品危害防制條例第十條第一項：
施用第一級毒品者，處六月以上五年以下有期徒刑。


司法院資訊處製作；財團法人民間司法改革基金會備份。
